臺灣臺中地方法院刑事判決　　　　　　　99年度易字第3916號
公　訴　人　臺灣臺中地方法院檢察署檢察官
被　　　告　周柏任
上列被告因傷害等案件，經檢察官提起公訴（99年度偵字第4368
號），本院判決如下：
    主    文
周柏任共同犯傷害罪，處有期徒刑伍月，如易科罰金，以新臺幣
壹仟元折算壹日；又共同犯行使變造特種文書罪，處拘役伍拾日
，如易科罰金，以新臺幣壹仟元折算壹日。
    犯罪事實
一、周柏任於民國98年11月11日（起訴書誤載為99年8月11日，
    惟經公訴蒞庭檢察官當庭更正）凌晨，騎乘其所有之車牌號
    碼PP5-928號重型機車，搭載真實姓名、年籍均不詳，綽號
    「阿奇」之成年男子，行經臺中市○○路某處，因懷疑葉春
    菊駕駛自用小客車自後對渠等鳴按喇叭，引起渠等之不滿，
    遂尾隨葉春菊，欲給其教訓。周柏任及「阿奇」即騎乘機車
    尾隨葉春菊之行車方向行駛，並因恐車牌號碼及渠等身分遭
    辨認，即利用停等紅燈之機會，在臺中市○○路某處，另行
    起意，共同基於行使變造機車車牌之犯意聯絡，以黑色膠帶
    黏貼之方式，將前開機車車牌變造為PP5-828號，而懸掛在
    上開機車上使用，以規避事後為警追緝，足以生損害於監理
    機關對車牌管理之正確性及偵查機關對犯罪偵查之正確性。
    迄同日凌晨2時33分許，渠等騎乘前開機車，尾隨葉春菊進
    入臺中市○區○○路3段217號之「順天中來文化廣場」地下
    室3樓停車場，周柏任及「阿奇」即共同基於傷害之犯意聯
    絡，分持事先在路邊撿拾之木棍各1支，毆打葉春菊之身體
    及手、腳等部位，周柏任並以拳頭毆打葉春菊之鼻子，致葉
    春菊受有雙手瘀挫傷、牙齦出血及鼻樑擦挫傷等傷害。迄大
    樓管理員發覺有異，而下樓查看並大聲喝斥，周柏任及「阿
    奇」始騎車慌張離去，嗣經葉春菊報警處理，始循線查悉上
    情。
二、案經葉春菊訴由臺中市警察局第二分局報請臺灣臺中地方法
    院檢察署檢察官偵查起訴。
    理  由
壹、證據能力之說明：
    按被告以外之人於審判外之陳述，雖不符前4條之規定，而
    經當事人於審判程序同意作為證據，法院審酌該言詞陳述或
    書面陳述作成時之情況，認為適當者，亦得為證據。當事人
    、代理人或辯護人於法院調查證據時，知有第159條第1項不
    得為證據之情形，而未於言詞辯論終結前聲明異議者，視為
    有前項之同意，刑事訴訟法第159條之5定有明文。立法意旨
    在於傳聞證據未經當事人之反對詰問予以核實，原則上先予
    排除，惟若當事人已放棄詰問或未聲明異議，基於證據資料
    愈豐富，愈有助於真實發現之理念，且強化言詞辯論主義，
    法院自可承認該傳聞證據例外有證據能力。經查，本案檢察
    官及被告，均未爭執本判決所引用之各項證據，復未於言詞
    辯論終結前聲明異議，本院審酌各該證據作成時之情形，亦
    無違法或不當取證之瑕疵，且均與本案之待證事實有關，認
    以之作為本案之證據亦無不適當之情形，應認下列各項證據
    均有證據能力。
貳、實體之說明：
一、上揭犯罪事實，業據被告周柏任於警詢時、偵查中及本院審
    理時均坦承不諱，核與告訴人葉春菊指訴情節大致相符，復
    有中國醫藥大學附設醫院診斷證明書影本、車籍查詢基本資
    料詳細畫面各1件及監視錄影器翻拍畫面9張在卷可稽，足認
    被告之自白與事實相符，其犯行堪以認定。
二、按汽車牌照為公路監理機關所發給，固具有公文書之性質，
    惟依道路交通安全規則第8 條規定，汽車牌照僅為行車之許
    可憑證，自屬於刑法第212 條所列特許證之一種，最高法院
    著有63年度臺上字第1550號判例可資參照。核被告周柏任所
    為，係犯刑法第277條第1項之傷害罪、第216條、第212條之
    行使變造特種文書罪。被告變造前揭機車牌照後持以行使，
    其變造之低度行為應為行使之高度行為所吸收，不另論罪。
    被告與「阿奇」就前開2犯行，均有犯意聯絡及行為分擔，
    均為共同正犯。又被告所犯上開2罪間，犯意各別，行為互
    殊，應予分論併罰。爰審酌被告僅因懷疑告訴人對其鳴按喇
    叭，即心生不悅，而與共犯共同持木棍痛毆素不相識之告訴
    人，手段殘暴，對社會治安影響非淺，又事先以膠帶黏貼之
    方式逃避追緝，增加犯罪偵查之困難，及告訴人所受之傷勢
    、被告犯後雖坦承犯行，惟堅不明確供出共犯，亦未賠償告
    訴人之犯罪後態度等一切情狀，分別量處如主文所示之刑，
    並均諭知易科罰金之折算標準。檢察官雖具體合併求處有期
    徒刑4月，惟本院綜核上情，認屬過輕，附此敘明。
據上論斷，應依刑事訴訟法第299條第1項前段，刑法第28條、第
216條、第212條、第277條第1項前段、第41條第1項前段，刑法
施行法第1條之1第1項、第2項前段，判決如主文。
本案經檢察官楊朝嘉到庭執行職務。
中    華    民    國    100    年    1    月    13    日
                  刑事第十二庭  法  官  郭瑞祥
以上正本證明與原本無異。
如不服本判決應於收受判決後10日內向本院提出上訴書狀，並應
敘述具體理由；其未敘述上訴理由者，應於上訴期間屆滿後20日
內向本院補提理由書（均須按他造當事人之人數附繕本）「切勿
逕送上級法院」。
                                書記官  黃雅青
中    華    民    國    100    年    1    月    13    日
附錄論罪科刑法條
中華民國刑法第216條
（行使偽造變造或登載不實之文書罪）
行使第 210 條至第 215 條之文書者，依偽造、變造文書或登載
不實事項或使登載不實事項之規定處斷。
中華民國刑法第212條
（偽造變造特種文書罪）
偽造、變造護照、旅券、免許證、特許證及關於品行、能力服務
或其他相類之證書、介紹書，足以生損害於公眾或他人者，處 1
年以下有期徒刑、拘役或 3 百元以下罰金。
中華民國刑法第277條
（普通傷害罪）
傷害人之身體或健康者，處 3 年以下有期徒刑、拘役或 1 千元
以下罰金。
犯前項之罪因而致人於死者，處無期徒刑或 7 年以上有期徒刑
；致重傷者，處 3 年以上 10 年以下有期徒刑。